【裁判字號】    89,上易,796
【裁判日期】    891031
【裁判案由】    傷害
【裁判全文】
臺灣高等法院高雄分院刑事判決          八十九年度上易字第七九六號
    上  訴  人  台灣高雄地方法院檢察署檢察官
    上  訴  人
    即  被  告  甲○○
                乙○○
右上訴人等因被告等傷害案件，不服臺灣高雄地方法院八十九年度易字第六二二號中
華民國八十九年三月七日第一審判決（起訴案號：臺灣高雄地方法院檢察署八十八年
度偵字第二八０九六號、併辦案號：同署八十九年度偵字第七七六三號），提起上訴
，本院判決如左：
      主      文
上訴駁回。
      事      實
一、甲○○、乙○○係夫妻，平日感情不睦，乙○○離家在外居住。民國八十八年十
    月十一日二十時三十分許，乙○○返回高雄縣林園鄉○○村○○路一六五巷廿一
    弄廿二號甲○○住處取物，二人一言不合，再生口角爭執，竟各基於傷害之犯意
    ，甲○○以拳腳及家中馬桶蓋毆打乙○○，乙○○則持家中曬衣架、馬桶蓋反擊
    互毆，致甲○○受有右手前臂擦傷六ｘ０．一公分、三ｘ０．一公分、左手前臂
    擦傷三ｘ二公分血腫、十五ｘ０．一公分、頭部血腫五ｘ三公分及擦傷三ｘ０．
    二公分之傷害；乙○○受有右上背挫傷四ｘ三公分、左腹部挫傷六ｘ二公分、右
    鼠蹊挫擦傷０．五ｘ０．三公分、左腰腋挫傷四ｘ一公分、三ｘ一公分之傷害。
二、案經乙○○、甲○○分別訴由高雄縣警察局林園分局移送臺灣高雄地方法院檢察
    署檢察官偵查起訴。
    理  由
一、訊據被告甲○○、乙○○均矢口否認有何傷害犯行，甲○○辯稱：伊僅與乙○○
    拉扯而已，乙○○係弄傷自己，伊並未出手毆打云云；乙○○辯稱：伊受甲○○
    毆打，只有自衛，並未出手毆打甲○○云云。惟查右揭事實，業據告訴人乙○○
    、甲○○各自在警訊時及偵審中指訴甚詳，二人各受有前開傷害，亦有大仁醫院
    及建佑醫院所分別出具之驗傷診斷書二紙附卷足稽，參以被告二人在偵查中亦均
    坦承在拉扯中各有受傷等語（八十八年十一月二十六日偵訊筆錄），而被告等之
    長女在偵查中到庭證述被告甲○○毆打被告乙○○，次女張乃驊則證述被告二人
    打架（八十八年十二月十四日偵訊筆錄），被告二人確有互相傷害，至為灼然。
    至證人張淑婷在偵查中雖證稱被告乙○○並無拿衣架及馬桶蓋毆打甲○○云云，
    核與上開事證不符，顯係迴護被告乙○○之詞，不足採信；再被害人甲○○頭、
    手共受有六處之擦傷、血腫，如被告係出於正當防衛，何須持衣架、馬桶蓋還擊
    ，致令被害人受有多處傷害？被告等二人所辯，核均屬卸責之詞，不足採信，罪
    證明確，犯行均堪以認定。
二、核被告等所為，各係犯刑法第二百七十七條第一項之傷害罪。原審因而適用刑法
    第二百七十七條第一項、第四十一條，罰金罰鍰提高標準條例第一條前段、第二
    條之規定，並審酌被告甲○○正值壯年，體力強健，竟出手毆打弱小妻室，犯罪
    情節顯然較重，及二人各自所受傷害均尚非重大等一切情狀，就被告甲○○部分
    量處有期徒刑四月，被告張皪鴻部分量處有期徒刑二月，並諭知如易科罰金，均
    以三百元折算一日。經核原判決認事用法並無不合，量刑亦屬適度。被告等上訴
    意旨，均否認犯罪，固無足取，公訴人上訴意旨，指摘原審關於被告甲○○部分
    量刑過輕不當，亦無理由，應予駁回。
三、公訴意旨另以：被告甲○○於八十八年十月廿八日晚上十時許，夥同趙金來（由
    檢察官另行偵辦），在高雄縣大寮鄉新厝村新厝橋頭阿祥牛肉店前，甲○○持鐵
    管、趙金來拿高跟鞋共同毆打告訴人乙○○，因而致告訴人受有頭部外傷併臉部
    六處挫擦傷，左肘及右手腕部共三處挫擦傷，右手食指裂傷併傷口發炎，案經乙
    ○○訴請偵辦，因認被告有共犯刑法第二百七十七條第一項之傷害罪嫌。訊據被
    告甲○○堅決否認有前開傷害犯行，辯稱：是乙○○與趙金來打架後，趙金來才
    通知我到現場，我並無毆打告訴人之情事等語。證人趙金來於本院調查中證述：
    那天是我發現我先生何天成在車上與乙○○抱在一起，我將乙○○拉下車毆打，
    她是我打的沒錯。甲○○是我打完乙○○之後，才打電話通知他到現場，我並沒
    有看到甲○○打乙○○，因為我先生與乙○○有曖昧關係，所以我們要一起捉姦
    等語，又依卷附之診斷證明書觀之，告訴人所受傷勢並無以鐵管毆擊所造成之傷
    勢，應認被告所辯上情，堪以採信。此外，復查無其他確切之證據足證被告犯罪
    ，應認不能證明被告犯罪。惟公訴人認被告此部分與前開論罪科刑部分，具有連
    續犯裁判上一罪關係，故不另為無罪之諭知，併此敘明。
據上論斷，應依刑事訴訟法第三百六十八條，判決如主文。
本案經檢察官羅正平到庭執行職務。
中    華    民    國        八十九      年      十      月    三十一    日
                              臺灣高等法院高雄分院刑事第三庭
                                  審判長法官  莊秋桃
                                        法官  陳中和
                                        法官  謝宏宗
右正本證明與原本無異。
不得上訴。
                                      書記官  陳靖華
中    華    民    國        八十九      年     十一     月      二      日
附錄：本判決論罪科刑法條：
刑法第二百七十七條第一項
傷害人之身體或健康者，處三年以下有期徒刑，拘役或一千元以下罰金。
                                                                      Ｈ


司法院資訊處製作；財團法人民間司法改革基金會備份。
